【裁判字號】    98,交抗,135
【裁判日期】    981229
【裁判案由】    違反道路交通管理處罰條例聲明異議
【裁判全文】
臺灣高等法院花蓮分院刑事裁定         98年度交抗字第135號
抗  告  人
即受處分人  甲○○
上列抗告人因違反道路交通管理處罰條例案件，不服臺灣花蓮地
方法院中華民國98年11月17日所為裁定（98年度交聲字第365號）
，提起抗告，本院裁定如下：
    主  文
抗告駁回。
    理  由
一、抗告意旨略以：抗告人信件常被破壞和遺失，或過了期限才
    出現。本件就是直到很嚴重的法律程序，在本人遷了戶口時
    才收到。又抗告人遭裁罰接受交通安全講習，在詢問過台北
    裁決所承辦主管後，其答以「不用去聽講也沒有關係」，抗
    告人信以為真，致受本件吊扣駕照之裁罰，為此提起抗告云
    云。
二、查抗告人前於民國97年3月5日因違反道路交通管理處罰條例
    （下稱處罰條例）第63條第3項關於6個月內違規記點達6點
    以上之規定，依同條例第24條第1項，應接受道路交通安全
    講習，經通知應於97年6月9日接受講習，交由本人簽收，此
    有上開講習通知之送達證書可稽。嗣因抗告人未如期參加，
    經臺北市政府交通局依處罰條例第24條第3項規定舉發，並
    同時郵寄講習通知單至抗告人戶籍地，因送達人未獲會晤本
    人及受領文書之同居人、受僱人或應收送達處所接收郵件人
    員，改依寄存送達之規定，於97年8月11日寄存於社新郵局
    ，並作送達通知書2份，1份粘貼於門首，1份置於信箱或其
    他適當位置以為送達，通知應於97年9月22日接受講習，逾6
    個月抗告人仍未參加講習等事實，為抗告人所不否認，並有
    台北市政府交通局97年北市交監字第20369709220315號送達
    證書、臺北市監理處98年9月30日北市監駕字第09865920400
    號函在卷可稽，堪認上開講習通知業已符合行政程序法第74
    條之寄存送達規定，而於97年8月11日即寄存送達翌日起算
    10日後之97年8月21日發生送達之效力，受通知人事實上是
    否知悉該通知內容，並不影響送達之效力。抗告人另以經臺
    北市交通事件裁決所承辦主管告知：不聽講也沒有關係，致
    伊誤信而遭受裁罰云云，不惟無何證據以實其說，抗告人為
    考領有駕駛執照之人，又受有交通講習之通知，對於處罰條
    例中違反參加講習之法律效果應有注意知悉之義務，自不得
    諉為不知。綜上，抗告人應參加道路交通安全講習之通知單
    已發生送達之效力，抗告人經再通知應於97年9月22日參加
    講習，逾期6個月以上仍不參加，臺北市交通事件裁決所於
    98年8月31日依處罰條例第24條第3項後段規定，裁處抗告人
    吊扣駕駛執照6個月，原裁定維持原處分，並駁回異議，其
    認事用法核無違誤。抗告人指摘原裁定不當，為無理由，應
    予駁回。
據上論結，應依道路交通案件處理辦法第26條，刑事訴訟法第
412條，裁定如主文。
中    華    民    國    98    年    12    月    29    日
                  交通法庭審判長法  官   謝 志 揚
                                法  官   張 健 河
                                法  官   林 慶 煙
以上本證明與原本無異。
本件不得再抗告。
中    華    民    國    98    年    12    月    29    日
                                書記官   林 明 智


司法院資訊處製作；財團法人民間司法改革基金會備份。
